臺灣桃園地方法院刑事判決
111年度交簡上字第8號
上  訴  人  
即  被  告  詹邵巖


上列上訴人即被告因肇事遺棄罪案件，不服本院中華民國110年1
0月8日所為110年度壢交簡字第1556號第一審刑事簡易判決（聲
請簡易判決處刑案號：110年度偵字第13946號），提起上訴，本
院管轄之第二審合議庭判決如下：
    主  文
上訴駁回。
    事實及理由
一、本件經本院管轄之第二審合議庭審理結果，認原審簡易判決
    以被告詹邵巖所為係犯刑法第185條之4第1項前段之駕駛動
    力交通工具肇事致人傷害而逃逸罪，判處有期徒刑6月，如
    易科罰金，以新臺幣1,000元折算1日，經核其認事用法均無
    違誤，量刑亦無不當，應予維持，除證據部分補充「本院勘
    驗筆錄及截圖」、「被告於本院審理中之自白」（見本院交
    簡上卷第82至83頁、第86至87頁、第89至92頁）外，餘均引
    用原審刑事簡易判決書（含聲請簡易判決處刑書）記載之事
    實、證據及理由（詳如附件）。
二、被告上訴意旨略以：希望可以勞動服務且宣告緩刑等語。
三、經查：
㈠、按量刑之輕重，係事實審法院得依職權自由裁量之事項，茍
    已斟酌刑法第57條各款所列情狀而未逾越法定刑度，則不得
    遽指為違法；又在同一犯罪事實與情節，如別無其他加重或
    減輕之原因，下級法院量定之刑，亦無過重或失輕之不當情
    形，則上級法院對於下級法院之職權行使，原則上應予尊重
    （最高法院72年台上字第6696號判例、85年度台上字第2446
    號判決要旨參照）。被告於本院審理中已坦承犯行，且原審
    量處上開刑度，已審酌被告駕駛機車疏未注意兩車並行之間
    隔，並隨時採取必要之安全措施，即率爾右偏行駛撞及告訴
    人邱欣慧，肇致告訴人受傷，已有過失在先，於發生交通事
    故時，復未留在現場為必要之救助行為，亦未留下確實可供
    告訴人事後求償之聯繫方式即逕行離去，違反其應負之救護
    義務，所為並不可取，自應受一定程度之刑事非難；惟念及
    被告自述犯後與告訴人就過失傷害部分犯行達成和解，犯後
    態度良好；兼衡其於警詢中自述高中肄業、業為物流、家庭
    經濟狀況小康等一切情狀，量處被告有期徒刑6月，並諭知
    易科罰金之折算標準。原審於法定刑內量處前開刑度，該量
    刑並未逾越客觀上之適當性、相當性及必要性之比例原則，
    核屬妥適，且量刑時所應考量之情事，迄至本案上訴審言詞
    辯論終結時，與原審並無二致，揆諸前揭說明，本院對原審
    量刑之職權行使，自當予以尊重。
㈡、被告上訴意旨固請求以勞動服務來代替執行，然依刑事訴訟
    法第479條第1項規定，易服社會勞動或易服勞役係由指揮執
    行之檢察官命令之，故得否易服社會勞動，係由執行檢察官
    依被告之個案情況裁量決定，係屬檢察官之執行處分，非屬
    法院之職權。再者，被告雖請求宣告緩刑，然其因另案違反
    毒品危害防制條例案件，經本院以110年度訴字第1006號判
    決判處有期徒刑2年2月，被告上訴後，經臺灣高等法院於民
    國111年6月16日以111年度上訴字第1366號判決駁回上訴（
    尚未確定），有臺灣高等法院被告前案紀錄表在卷可查，本
    院斟酌此情形認本案不宜宣告緩刑。從而，被告執前詞提起
    上訴，為無理由，應予駁回。
據上論斷，應依刑事訴訟法第455條之1第1項、第3項、第368條
、第373條，判決如主文。
本案經檢察官吳建蕙聲請簡易判決處刑，檢察官黃翎樵到庭執行
職務。
中　　華　　民　　國　　111 　年　　7 　　月　　5 　　日
                  刑事第九庭審判長法    官  陳品潔
　　　　　　　　　
　　　　　　　　　                法    官  王鐵雄
　　　　　　　　　
　　　　　　　　　                法    官  蔣彥威
以上正本證明與原本無異。
不得上訴。
　　　　　　　　　　　　　　　    書 記 官　賴葵樺
中　　華　　民　　國　　111 　年　　7 　　月　　5 　　日